【裁判字號】    90,訴,673
【裁判日期】    901210
【裁判案由】    毒品危害防制條例
【裁判全文】
臺灣基隆地方法院刑事判決                            九十年度訴字第六七三號
    公  訴  人  臺灣基隆地方法院檢察署檢察官
    被      告  甲○○
右列被告因違反毒品危害防制條例案件，經檢察官提起公訴（九十年毒偵字第一二九
四號），本院判決如左：
               主  文
甲○○施用第一級毒品，累犯，處有期徒刑柒月。扣案之第一級毒品海洛因貳小包（
合計淨重零點伍公克）沒收銷燬之。又施用第二級毒品，累犯，處有期徒刑肆月。應
執行有期徒刑捌月，扣案之第一級毒品海洛因貳小包（合計淨重零點伍公克）沒收銷
燬之。
               事  實
一、甲○○於八十四年至八十五年間，因違反肅清煙毒條例、麻醉藥品管理條例及偽
    造文書罪，經法院分別判處有期徒刑四年、七月、四月及六月確定，後經臺灣桃
    園地方法院以八十六年度聲字第一一四八號裁定應執行刑五年確定，於八十九年
    九月六日執行完畢。甲○○復因施用毒品案件，經觀察、勒戒後，認無繼續施用
    毒品之傾向，經台灣基隆地方法院檢察署檢察官於八十八年十一月二十二日，以
    八十八年度毒偵字第八九六號、第一Ｏ四七號為不起訴處分確定。詎甲○○於不
    起訴處分後五年內即九十年八月十一日中午，在基隆市○○區○○路上友人住處
    ，以將毒品海洛因摻入香菸內吸食之方式，施用第一級毒品海洛因，又於九十年
    八月十一日十六時五十分回溯四十八時內，在不詳地點施用第二級毒品甲基安非
    他命。嗣於九十年八月十一日十六時五十分左右，甲○○為警在基隆市○○區○
    ○路三十四號前查獲，並在渠身上扣得毒品海洛因二小包（合計淨重零點伍公克
    ，此二小包毒品海洛因係甲○○於九十年八月十一日十五時許，在基隆市○○區
    ○○街郵局旁向「阿財」以新台幣二千元購得）。甲○○經台灣基隆地方法院檢
    察署檢察官以九十年度聲觀字第五三九號聲請本院以九十年毒聲字第一二九五號
    裁定送臺灣基隆看守所附設觀察勒戒處所觀察、勒戒後，認有繼續施用毒品之傾
    向。
二、案經基隆市警察局第二分局報告台灣基隆地方法院檢察署檢察官偵查起訴。
              理  由
一、右揭施用毒品海洛因之事實，業據被告甲○○在本院審理中自白不諱，且有毒品
    海洛因二小包（合計淨重零點伍公克）扣案可佐，該扣案之毒品海洛因二小包經
    送法務部調查局鑑驗結果，確係第一級毒品海洛因一節，亦有法務部調查局編號
    000000000號鑑定通知書一紙附卷可稽，而被告遭查獲時為警所採尿液
    經送檢驗結果，呈施用毒品海洛因代謝後之嗎啡陽性反應，有基隆市衛生局基衛
    檢字第０九五九四號檢驗成績書一紙存卷可佐，足認被告自白與事實相符。被告
    雖否認有施用第二級毒品甲基安非他命，惟查渠於九十年八月十一日十六時五十
    分左右，為警查獲，同日在基隆市警察局第一分局內，經員警採集渠之尿水送檢
    驗結果，呈有施用第二級毒品甲基安非他命代謝後之甲基安非他命陽性反應，此
    等事實有警訊筆錄及上開基隆市衛生局檢驗成績書一紙存卷足憑。按「人體口服
    甲基安非他命後亦立即吸收，約百分之七十之施用劑量會在二十四小時內由尿液
    中排出體外，剩餘量則可能在數日內分別排出體外。」，此一事實有卷附法務部
    調查局九十年四月十二日（九十）陸（一）字第九０一三三三三五號函存卷可佐
    。被告之尿液經檢驗出有甲基安非他命陽性反應，已足以合理認定被告於接受員
    警採尿前四十八小時內確有施用毒品甲基安非他命之犯行，被告事後空言否認，
    不足採信。被告於八十八年間因施用毒品案件，經本院裁定送觀察、勒戒後，認
    無繼續施用毒品傾向，經台灣基隆地方法院檢察署檢察官以八十八年度毒偵字第
    八九六號、第一０四七號為不起訴處分確定，被告本次經本院以九十年度毒聲字
    第一二九五號裁定送台灣基隆看守所附設觀察勒戒處所觀察、勒戒後，認有繼續
    施用毒品之傾向等情，有台灣基隆地方法院檢察署檢察官不起訴處分書、台灣高
    等法院被告全國前案紀錄表及台灣基隆看守所附設觀察勒戒處所出具之有無繼續
    施用毒品傾向證明書（九十年十月三十日基所戒字第一六五二號，內含認定被告
    有繼續施用毒品傾向之「有無繼續施用毒品傾向評估標準記錄表」）各乙份在卷
    足憑。被告事證明確，犯行洵堪認定，應予依法論科。
二、查海洛因、甲基安非他命係毒品危害防制條例所定之第一級、第二級毒品，此為
    該條例第二條第二項第一款、第二款所明定。又犯毒品危害防制條例第十條施用
    毒品之罪者，檢察官應先將被告送勒戒處所觀察、勒戒，經觀察、勒戒後，無繼
    續施用毒品傾向者，應由檢察官為不起訴處分，有繼續施用毒品之傾向者，由檢
    察官聲請法院裁定令入戒治處所施以強制戒治；依前開規定為不起訴處分後，五
    年內再犯施用毒品之罪，經觀察、勒戒後，認有繼續施用毒品之傾向或三犯以上
    者，不適用前開規定，但應由檢察官聲請法院裁定令入戒治處所施以強制戒治，
    毒品危害防制條例第二十條定有明文。本件被告於八十八年間因施用毒品案件，
    經本院裁定送觀察、勒戒後，認無繼續施用毒品傾向，經台灣基隆地方法院檢察
    署檢察官為不起訴處分確定，而被告本次經本院以九十年度毒聲字第一二九五號
    裁定送台灣基隆看守所附設觀察勒戒處觀察、勒戒後，認有繼續施用毒品之傾向
    等情，已如前述，依毒品危害防制條例第二十條第三項規定，自應依法處罰，核
    被告所為，係犯毒品危害防制條例第十條第一項之施用第一級毒品罪及同條第二
    項之施用第二級毒品罪。其持有第一級毒品海洛因、第二級毒品甲基安非他命之
    低度行為，應分別為施用第一級毒品、第二級毒品之高度行為所吸收，均不另論
    罪。被告所犯上開二罪間，犯意各別，罪名互異，應分論併罰。被告有事實欄所
    載之科刑執行情形，有台灣高等法院被告全國前案紀錄表在卷可稽，其於受有期
    徒刑之執行完畢後，五年內再犯有期徒刑以上之本罪，為累犯，應依刑法第四十
    七條規定加重其刑。爰審酌被告施用足以導致精神障礙及生命危險之成癮性藥物
    及其犯罪動機、次數、品行、犯罪後態度等一切情狀，分別量處如主文所示之刑
    ，並定其應執行刑，以示懲儆。扣案之毒品海洛因二小包（合計淨重零點伍公克
    ），屬違禁物，應依毒品危害防制條例第十八條第一項前段之規定宣告沒收銷燬
    之。
據上論斷，應依刑事訴訟法第二百九十九條第一項前段、毒品危害防制條例第十條第
一項、第二項、第十八條第一項前段、刑法第十一條前段、第四十七條、第五十一條
第五款，判決如主文。
本案經檢察官林明志到庭執行職務
中      華      民      國      九十    年     十二     月      十      日
                              臺灣基隆地方法院刑事第三庭
                                      法  官  王 福 康
右正本證明與原本無異。
對於本件判決如有不服，應於收受送達後十日內，向本院提出上訴書狀，上訴於臺灣
高等法院，並按他造當事人之人數附具繕本。
                                      書記官  方 淑 真
中      華      民      國      九十    年     十二     月     十二     日
附錄論罪法條
毒品危害防制條例第十條：
施用第一級毒品者，處六月以上五年以下有期徒刑。
施用第二級毒品者，處三年以下有期徒刑。


司法院資訊處製作；財團法人民間司法改革基金會備份。
